【裁判字號】    89,訴,2771
【裁判日期】    891218
【裁判案由】    毒品危害防制條例
【裁判全文】
臺灣臺中地方法院刑事判決                        八十九年度訴字第二七七一號
    公  訴  人  台灣台中地方法院檢察署檢察官
    被      告  甲○○
右列被告因毒品危害防制條例案件，經檢察官提起公訴（八十九年度毒偵字第四四三
八號），本院判決如左：
    主  文
甲○○連續施用第一級毒品，處有期徒刑柒月。扣案之沾有海洛因杓子壹支，沒收銷
燬之。又施用第二級毒品，處有期徒刑參月。有期徒刑部分應執行有期徒刑捌月。
    事  實
一、甲○○前因施用毒品案件，經本院分別以八十八年度毒聲字第二四九一號及八十
    九年度毒聲字第一四五八號先後裁定送觀察、勒戒後，均無繼續施用毒品之傾向
    ，由台灣台中地方法院檢察署檢察官分別於民國八十八年五月七日、八十九年三
    月二十一日以八十八年度偵字第一０三九六號、八十九年度毒偵字第一六九四、
    一九一五號處分不起訴。詎甲○○又基於概括犯意，自八十九年六月上旬起至八
    十九年六月十九日止，連續在台中市長春公園等處，將海洛因滲入香煙之方式，
    施用第一級毒品海洛因二次，並於八十九年六月二十三日前三日內某時，在台中
    縣市某不詳處所，以不詳方式，施用第二級毒品安非他命一次。嗣於八十九年六
    月二十三日凌晨零時四十分許，在台中市○○路與梅川東路口，為警查獲，並扣
    得甲○○所有，沾有海洛因杓子一支。
二、案經台中市警察局第二分局報請臺灣臺中地方法院檢察署檢察官偵查起訴。
    理  由
一、訊之被告甲○○坦承右揭施用海洛因犯行，惟矢口否認有何施用安非他命行為，
    辯稱：伊未施用安非他命，可能吸到朋友施用安非他命之二手煙云云。經查右揭
    事實除被告自白外，被告經警查獲時採集尿液檢驗結果，呈嗎啡及甲基安非他命
    陽性反應，有台中市衛生局煙毒尿液檢驗成績書一紙附卷可稽；復有沾有海洛因
    杓子一支扣案可證，而一般施打毒品（或麻醉藥品），八小時內約有百分之八十
    量於尿中排出，二十四小時後剩餘量之百分之九十再排出，七十二小時後仍有微
    量排出，而因人體代謝差異（即成癮者），其代謝時間慢，故於一百二十小時內
    ，利用較具公信力之儀器（如氣相層析質譜議），仍可能被檢測出，憲兵司令部
    八十年五月七日（八十）鑑驗字第一七四六號函亦可考。又於吸食煙毒及麻醉藥
    品之旁，同時吸入該吸食者燃燒藥物所排出之氣體（即俗稱二手煙），能否在尿
    液中被檢出煙毒或甲基安非他命反應，文獻上尚無此類研究報告，然按法務部調
    查局檢驗煙毒經驗研判，若非共處於空間密閉狹小，並故意大量吸入該氣體，應
    不至於尿液中代謝出煙毒或甲基安非他命反應，亦有法務部調查局八十三年九月
    十七日八三發技一字第八三一００一八五號函可考。再被告前因施用毒品案件，
    經本院分別以八十八年度毒聲字第二四九一號及八十九年度毒聲字第一四五八號
    先後裁定送觀察、勒戒後，均無繼續施用毒品之傾向，由台灣台中地方法院檢察
    署檢察官分別於八十八年五月七日、八十九年三月二十一日以八十八年度偵字第
    一０三九六號、八十九年度毒偵字第一六九四、一九一五號處分不起訴，有處分
    書及臺灣台中地方法院檢察署刑案資料查註紀錄表附卷可考，是被告上開所辯，
    不足採信，其三犯施用毒品犯行堪以認定。
二、核被告所為，係犯毒品危害防制條例第十條第一、二項之施用第一級、第二級毒
    品罪。被告施用海洛因及安非他命而持有海洛因及安非他命之低度行為應為施用
    之高度行為所吸收，不另論罪。其先後二次施用海洛因行為，時間緊接，犯罪構
    成要件相同，顯係基於概括犯意反復為之，為連續犯，應依連續犯之規定論以一
    罪並加重其刑。所犯上開二罪間，犯意各別，行為互殊，應分論併罰。爰審酌被
    告因施用毒品經觀察勒戒二次仍不知悔改，犯後否認施用安非他命犯行，惟坦承
    施用海洛因行為，無視政府對於禁止毒品之禁令，施用毒品係自傷行為等一切情
    狀，各量處如主文所示之刑，並定其應執行刑。扣案之沾有海洛因杓子一支，因
    其上之海洛因無從完全剝離，係毒品危害防制條例第二條第一項第一款規定之第
    一級毒品，依同條例第十八條第一項前段之規定，應宣告沒收銷燬之。
據上論斷，應依刑事訴訟法第二百九十九條第一項前段，毒品危害防制條例第十條第
一項、第二項、第二十條第三項、第十八條第一項前段，刑法十一條前段、第五十六
條、第五十一條第五款，判決如主文。
中      華      民      國      八十九      年    十二    月    十八    日
                                        法  官  林郁婷
右正本證明與原本無異。
如不服本判決，應於送達後十日內向本院提出上訴狀 （須附繕本） ，上訴於台灣高
等法院台中分院。
                                        書記官
中      華      民      國      八十九      年    十二    月    十八    日
附錄論罪科刑法條
毒品危害防制條例第十條
施用第一級毒品者，處六月以上五年以下有期徒刑。
施用第二級毒品者，處三年以下有期徒刑。


司法院資訊處製作；財團法人民間司法改革基金會備份。
